臺灣臺中地方法院刑事判決
110年度簡上字第420號
上  訴  人
即  被  告  陳漢城


上列上訴人即被告因竊盜案件，不服本院中華民國110年8月20日
110年度豐簡字第408號第一審刑事簡易判決（聲請簡易判決處刑
案號：110年度偵字第19181號、第21616號），提起上訴，本院
管轄之第二審合議庭判決如下︰
    主  文
原判決關於陳漢城對徐鎮癸犯竊盜罪部分及定應執行刑部分均撤
銷。
陳漢城犯竊盜罪，累犯，處有期徒刑參月，如易科罰金，以新臺
幣壹仟元折算壹日。
其餘上訴駁回。
上開撤銷改判部分及上訴駁回部分所處之刑，應執行有期徒刑伍
月，如易科罰金，以新臺幣壹仟元折算壹日。
    事  實
一、陳漢城於民國110年4月8日13時34分許，行經臺中市○區○○路
    000號騎樓處，見徐鎮癸所有之車牌號碼000-000號普通重型
    機車（下稱甲車，價值新臺幣［下同］5000元，甲車座墊後方
    置有紅色安全帽1頂［下稱乙帽，價值500元］）停放在該處，
    且無人看管，竟意圖為自己不法之所有，基於竊盜之犯意，
    徒手以自備鑰匙發動甲車騎乘離開，因而竊取甲車及乙帽得
    手；途中乙帽不慎掉落，嗣棄置甲車在臺中市○○區○○○路00
    號前（下稱甲車棄置處）。
二、陳漢城於同日14時5分許，騎乘甲車行經臺中市○區○○路000
    巷00號前，見黃水蓮所有之長褲、短袖上衣、外套各1件（
    合稱丙衣褲）晾曬在該處，竟意圖為自己不法之所有，基於
    竊盜之犯意，徒手竊取之，得手後騎乘甲車逃離現場。
三、嗣徐鎮癸、黃水蓮發覺遭竊，均報警處理。經警分別調閱相
    關監視器錄影，先於110年4月9日在甲車棄置處尋獲甲車（
    已發還徐鎮癸）；再循線通知陳漢城到場說明，並扣得陳漢
    城主動提出丙衣褲（均已發還黃水蓮），始偵悉上情。
四、案經徐鎮癸訴由臺中市政府警察局第二分局（下稱第二分局
    ）報告臺灣臺中地方檢察署檢察官偵查後聲請簡易判決處刑
    。
    理  由
壹、證據能力部分：
一、按被告以外之人於審判外之言詞或書面陳述，除法律有規定
    者外，不得作為證據，刑事訴訟法第159條第1項定有明文。
    又被告以外之人於審判外之陳述，雖不符刑事訴訟法第159
    條之1至第159條之4之規定，而經當事人於審判程序同意作
    為證據，法院審酌該言詞陳述或書面陳述作成時之情況，認
    為適當者，亦得為證據；當事人、代理人或辯護人於法院調
    查證據時，知有同法第159條第1項不得為證據之情形，而未
    於言詞辯論終結前聲明異議者，視為有前項之同意，刑事訴
    訟法第159條之5規定甚明，且其適用並不以「不符前四條之
    規定」為要件（最高法院104年度第3次刑事庭會議決議意旨
    參照）。查本案認定事實所引用上訴人即被告陳漢城（下稱
    被告）以外之人於審判外之言詞或書面陳述，雖屬傳聞證據
    ，惟檢察官、被告於言詞辯論終結前，均未主張有刑事訴訟
    法第159條第1項不得為證據之情形，本院審酌此等證據作成
    時之情況，並無違法不當及證明力明顯過低之瑕疵，認以之
    作為證據應屬適當，而認該等證據資料皆有證據能力。
二、至於本院所引之非供述證據部分，經查並非違法取得，亦無
    依法應排除其證據能力之情形，應有證據能力。
貳、實體部分：
一、認定事實所憑之證據及理由：
　　上開犯罪事實，業據被告於警詢、檢察事務官詢問、本院行
    準備、審理程序時均坦承不諱（見110年度偵字第19181號［
    下稱偵19181卷］第58至60、122、123頁，110年度偵字第216
    16號卷［下稱偵21616卷］第64、65頁，110年度簡上字第420
    號卷［下稱簡上卷］第85、86、128頁），且經證人即告訴人
    徐鎮癸、證人即被害人黃水蓮於警詢中證述明確（見偵1918
    1卷第62、63、65、66頁，偵21616卷第67、68、71、72、73
    、74頁），復有第二分局刑事案件報告書、偵辦刑案職務報
    告書、警員職務報告、贓物認領保管單（發還甲車）、贓物
    領據（發還丙衣褲）、車輛詳細資料報表（被告所騎乘車牌
    號碼000-000號普通重型機車、甲車）、被害人因遭竊報案
    相關資料（第二分局文正派出所受理各類案件紀錄表、受（
    處）理案件證明單）、第二分局扣押相關資料（扣押筆錄、
    扣押物品收據、扣押物品目錄表）、監視器錄影光碟及畫面
    截圖在卷可佐（見偵19181卷第51至53、55、67、69至88、8
    9、91頁、光碟片存放袋，偵21616卷第51至53、55、57、59
    、77至81、83、85、87至95頁、光碟片存放袋），足認被告
    上開自白與事實相符。本案事證明確，被告犯行堪以認定，
    應依法論科。
二、論罪科刑：
（一）論罪：
　　　核被告事實欄一、二所為，均係犯刑法第320條第1項竊盜
      罪。被告所犯先後2次竊盜犯行，犯意各別，行為互殊，
      應分論併罰。
（二）累犯之認定：
　　　查被告前因①不能安全駕駛案件，經本院以106年度豐交簡
      字第1230號判決判處有期徒刑4月、本院以107年度交簡上
      字第28號判決駁回上訴確定；②竊盜案件，經本院以107年
      度易字第1086號判決判處有期徒刑4月、2月確定；③竊盜
      案件，經臺灣彰化地方法院以107年度簡字第960號判決判
      處有期徒刑5月、同院以107年度簡上字第111號判決駁回
      上訴確定；④竊盜案件，經本院以107年度豐簡字第622號
      判決判處有期徒刑5月確定；⑤竊盜案件，經本院以108年
      度易字第379號判決判處有期徒刑6月、5月、3月（共5罪
      ）確定。上開各罪經本院以108年度聲字第3430號裁定定
      應執行有期徒刑2年10月、臺灣高等法院臺中分院以108年
      度抗字第667號裁定駁回抗告確定，入監服刑後於109年9
      月3日縮短刑期假釋出監並入監執行另案拘役，又於109年
      10月27日出監（該另案拘役執行完畢），並付保護管束，
      於110年2月27日保護管束期滿未經撤銷假釋，未執行之刑
      以已執行完畢論，有臺灣高等法院被告前案紀錄表、該等
      裁定附卷可按。被告於受徒刑之執行完畢後，5年以內故
      意再犯有期徒刑以上之本案各罪，均為累犯。考量被告前
      案犯罪經執行完畢後，理應產生警惕，而能因此自我控管
      ，不再觸犯有期徒刑以上之罪，卻故意再犯本案各罪，足
      見其對於刑罰之反應力薄弱，況上開案件②至⑤與本案各罪
      又同屬竊盜罪，顯見被告有一再觸犯同類犯罪之特別惡性
      ，並參酌司法院釋字第775號解釋意旨，認被告依刑法第4
      7條第1項規定，就其本案所犯之罪加重最低本刑，與憲法
      罪刑相當之原則無違，爰依法加重其刑。
三、撤銷改判部分（即原判決關於被告對告訴人犯竊盜罪部分）
    ：
（一）撤銷原判決之理由：
　　　原判決認被告對告訴人犯竊盜罪（即竊取甲車、乙帽）部
      分罪證明確，予以論罪科刑，固非無見。惟被告就此部分
      提起上訴後，在本院與告訴人成立和解，並已向告訴人全
      額付訖和解金1000元，而獲告訴人表示願原諒被告，有本
      院審判筆錄、和解筆錄附卷可稽，原判決未及審酌此情，
      足見本案就此部分量刑之基礎業已發生對被告有利之變動
      。被告就此部分提起上訴，請求改判較輕之刑，為有理由
      ，應由本院將原判決此部分及定執行刑部分撤銷改判。
（二）量刑：
　　　爰就此部分審酌被告犯罪之動機、目的、手段，其行為所
      造成之損害，並考量被告犯後坦承犯行，業與告訴人成立
      和解，並已向告訴人全額付訖和解金1000元（見卷附本院
      和解筆錄），兼衡被告於審理程序中自陳高職畢業之智識
      程度，目前在扳手工廠擔任生產線作業員，月收入2萬500
      0元左右，與父、母、三弟、三弟之子女同住，貧寒之經
      濟狀況等一切情狀，量處如主文第2項所示之刑，並諭知
      易科罰金之折算標準；暨與駁回上訴部分（詳下述）原判
      決所處之刑，定其應執行刑如主文所示，並諭知易科罰金
      之折算標準，以資懲儆。
（三）沒收：
　　1.供犯罪所用之物：
　　　被告為上開竊取甲車犯行所使用之鑰匙，係被告所有，此
      據被告於警詢、檢察事務官詢問中供述在卷（見偵19181
      卷第59、122頁），然未於本案扣押，又無證據足認係違
      禁物或須義務沒收之物，且係甚易取得之用品，予以宣告
      沒收無法有效預防犯罪，欠缺刑法上之重要性，爰依刑法
      第38條之2第2項規定，不予宣告沒收。
　　2.犯罪所得：
　　  被告上開竊得之甲車、乙帽均係被告之犯罪所得。甲車業
      已實際合法發還告訴人，有贓物認領保管單在卷可據（見
      偵19181卷第67頁）。又被告已給付和解金1000元予告訴
      人，業如前述，已逾乙帽價值，是乙帽等同已實際合法發
      還告訴人。爰依刑法第38條之1第5項之規定，就甲車、乙
      帽均不予宣告沒收或追徵。
四、駁回上訴部分（即原判決關於被告對被害人犯竊盜罪部分）
    ：
　　按量刑之輕重，係事實審法院得依職權自由裁量之事項，茍
    已斟酌刑法第57條各款所列情狀而未逾越法定刑度，則不得
    遽指為違法；又刑罰之量定，固屬法院自由裁量之職權行使
    ，但仍應審酌刑法第57條所列各款事由及一切情狀，為酌量
    輕重之標準，並非漫無限制；在同一犯罪事實與情節，如別
    無其他加重或減輕之原因，下級法院量定之刑，亦無過重或
    失輕之不當情形，則上級審法院對於下級審法院之職權行使
    ，原則上應予尊重（最高法院72年台上字第6696號刑事判例
    、85年度台上字第2446號刑事判決意旨參照）。經查，原判
    決就據以認定被告對被害人犯竊盜罪（即竊取丙衣褲）部分
    係犯刑法第320條第1項竊盜罪之證據及理由業已敘明綦詳，
    復經本院審酌此部分全案情節，認原判決認事用法並無違誤
    ，量刑亦屬妥適而無違法之處，自應予維持。是被告就此部
    分提起上訴，請求改判較輕之刑，難謂有理由，其此部分上
    訴應予駁回。
據上論斷，依刑事訴訟法第455條之1第1項、第3項、第368條、
第369條第1項前段、第364條、第299條第1項前段，刑法第320條
第1項、第47條第1項、第41條第1項前段、第51條第5款，刑法施
行法第1條之1第1項，判決如主文。
本案經檢察官黃怡華聲請簡易判決處刑，由檢察官葉芳如到庭執
行職務。
中　　華　　民　　國　　111 　年　　3 　　月　　24　　日
                  刑事第十七庭  審判長法  官  李宜璇                         法  官  孫藝娜    
　　　　　　　　　                     法  官  吳欣哲
以上正本證明與原本無異。
本件判決不得上訴。
                                       書記官  張珮琦
中　　華　　民　　國　　111 　年　　3 　　月　　24　　日
附錄本案論罪科刑法條全文：
中華民國刑法第320條
意圖為自己或第三人不法之所有，而竊取他人之動產者，為竊盜
罪，處五年以下有期徒刑、拘役或五十萬元以下罰金。
意圖為自己或第三人不法之利益，而竊佔他人之不動產者，依前
項之規定處斷。
前二項之未遂犯罰之。